臺灣臺南地方法院柳營簡易庭民事裁定
                                  109年度營簡調字第689號
聲  請  人  中國信託商業銀行股份有限公司

法定代理人  利明献  


上列聲請人與相對人董于彥等間請求塗銷分割繼承登記等事件，
聲請人聲請調解，本院裁定如下：
    主  文
聲請駁回。
聲請程序費用由聲請人負擔。
    理  由
一、按調解，依當事人之聲請行之。前項聲請，應表明為調解標
    的之法律關係及爭議之情形。有文書為證據者，並應提出其
    原本或影本。法院認調解之聲請，依法律關係之性質，當事
    人之狀況或其他情事可認為不能調解或顯無調解必要或調解
    顯無成立之望者，得逕以裁定駁回之。前項裁定，不得聲明
    不服，民事訴訟法第405條第1項、第2項、第406條第1項第1
    款、第2項分別定有明文。次按調解成立者，依民事訴訟法
    第416條第1項，第380第1項規定，與確定判決有同一之效力
    。惟判決為法院對於訴訟事件所為之公法的意思表示，調解
    或和解，為當事人就訴訟上之爭執互相讓步而成立之合意，
    其本質並非相同。故形成判決所生之形成力，無由當事人以
    調解或和解之方式代之（最高法院58年台上字第1502號判例
    意旨參照）。
二、本件聲請人主張相對人董于彥前向其申請信用卡使用，迄今
    尚欠新臺幣258,260元及利息未清償，而訴外人即被繼承人
    董芳銘死亡後，遺有坐落臺南市○○區○○段000○000○000地號
    土地（權利範圍均為18分之1，以下合稱系爭土地），依法
    應由董芳銘全體繼承人共同繼承。詎相對人董于彥竟與其餘
    董芳銘之繼承人協議將系爭土地分歸相對人李錦所有，並於
    民國102年11月28日辦理所有權移轉登記，致聲請人無法對
    相對人董于彥應分得部分執行受償，有害聲請人之債權，為
    此聲請調解，請求依民法第244條規定將上開所有權移轉登
    記塗銷，由相對人等即被繼承人董芳銘之全體繼承人辦理繼
    承登記等語。查聲請人請求相對人回復原狀之調解聲明，係
    以同條第1項之撤銷權生效為其前提，惟民法第244條所規定
    因詐害行為所得行使之撤銷權，即學說所稱之撤銷訴權，應
    以訴之方法行使，須經法院為撤銷其行為之形成判決，始能
    發生撤銷之效力（最高法院54年台上字第975號判例、92年
    度台上字第821號判決意旨參照）。聲請人尚未取得撤銷訴
    權之確定判決，且撤銷訴權形成判決之形成力，依前開說明
    ，復非調解所能取代，自非相對人互相讓步可得解決。從而
    ，聲請人依民法第244條規定聲請調解，依法律關係之性質
    可認為不能調解或調解顯無成立之望，爰依首開規定，逕以
    裁定駁回之。
三、依民事訴訟法第406條第1項、第95條、第78條裁定如主文。
中　　華　　民　　國　　109 　年　　11　　月　　10　　日
                  柳營簡易庭    法  官  徐安傑
以上正本係照原本作成。
本裁定不得聲明不服。
中　　華　　民　　國　　109 　年　　11　　月　　10　　日
                                書記官  吳宣穎